【裁判字號】    92,易,2
【裁判日期】    920515
【裁判案由】    強盜
【裁判全文】
臺灣屏東地方法院刑事判決                              九十二年度易字第二號
    公  訴  人  臺灣屏東地方法院檢察署檢察官
    被      告  乙○○
    被      告  甲○○
    被      告  丁○○
    被      告  庚○○
右被告因妨害自由等案件，經檢察官提起公訴（九十一年度偵字第三五一七號）本院
判決如左：
    主  文
乙○○共同以恐嚇得財產上不法之利益，累犯，處有期徒刑柒月。
甲○○、丁○○、庚○○共同以恐嚇得財產上不法之利益，均處有期徒刑陸月，如易
科罰金均以參佰元折算壹日，均緩刑參年。
    事  實
一、乙○○曾因違反麻醉藥品管理條例及傷害案件，分別經台灣嘉義地方法院判處有
    期徒刑四月及一年四月確定，應執行有期徒刑一年六月，經一部執行後假釋，並
    於民國八十七年六月二十一日假釋期滿，仍不思悔改，復於九十一年三月十九日
    二十一時許，與甲○○、丁○○、庚○○等人在嘉義市○○路二十三號二樓「極
    速快感網際網路」店以電腦上網方式，在網際網路空間與其他不特定人共同玩遊
    戲橘子數位科技股份有限公司天堂遊戲（註：天堂遊戲是網路上之角色扮演連線
    遊戲，網友互相結合為「血盟」，並以遊戲公司所發行俗稱「天幣」之虛擬貨幣
    購買虛擬裝備、武器等道具聯合攻防城池，藉以取得虛擬環境中之城池及附帶之
    天幣稅收等各項利益。遊戲中之虛擬裝備因網友可用「天幣」與新台幣約定一定
    比率兌換方式進行交易，在現實生活中仍屬於具有一定財產上交易價值之電磁記
    錄）所屬「半人馬涅索斯」伺服器中名為「鐵門工會」之虛擬城池攻防遊戲時，
    因不甘其四人所屬之血盟團體於該遊戲中無法攻取由丙○○、王泰原、己○○、
    戊○○等人組成之「啃書網際網路」血盟團體把守之「鐵門工會」虛擬城池，乃
    由乙○○提議，夥同甲○○、庚○○、丁○○及綽號「竹仔」、「阿林仔」、「
    卡可」與另一姓名年籍不詳之男子共八人，共同基於意圖為自己不法利益之犯意
    聯絡，由「極速快感網際網路」店開車南下，翌（二十）日凌晨三時五十分許到
    達屏東縣屏東市○○路「啃書族網際網路」店後，乙○○帶頭進入店內逐一尋找
    「啃書網際網路」血盟團體之成員，於見到綽號「小不點」之戊○○正在玩天堂
    遊戲時，即由上前拉開戊○○，意圖強行刪除戊○○在遊戲中註冊之ＩＤ人物電
    磁紀錄，幸戊○○及時掙脫並將電腦關機而未得逞，庚○○見狀即以手敲打戊○○頭部一下，以示警告。嗣乙○○等人又拉住正在玩天堂遊戲之王泰原左手，意
    圖強行刪除王泰原在遊戲中註冊之ＩＤ人物電磁紀錄，然因王泰原亦及時關閉電
    腦而未得逞。其後乙○○等人發現丙○○也在玩天堂遊戲，乃又上前欲強行刪除
    丙○○在遊戲中註冊之ＩＤ人物電磁記錄，丙○○見狀欲關閉電腦時，乙○○即
    與甲○○、丁○○、庚○○及「竹仔」、「阿林仔」、「卡可」等人強行將丙○○拉離座位，喝令其不要動，並由甲○○將丙○○電腦中遊戲ＩＤ人物「鬼嚇嚇
    你」之電磁記錄刪除得逞，使丙○○之ＩＤ人物「鬼嚇嚇你」所擁有之虛擬武器
    、裝備等具有一定財產交易價值之電磁記錄因此消失而無法恢復，足以生損害於
    丙○○。嗣乙○○等人離去之前，並由乙○○以：「幹，你們知不知道我是誰，
    我是花董（網路上使用之代號），從嘉義來的」等威脅話語恐嚇丙○○、戊○○
    、王泰原等人，致使彼等心生畏懼，乃聯絡其他「啃書網際網路」血盟團體之成
    員將「鐵門工會」城池棄守，任由乙○○、甲○○、丁○○、庚○○等人所屬之
    嘉義市血盟團體乘機攻取「鐵門工會」之城池所有權，並取得有關之利益。
二、案經告訴人丙○○訴由屏東縣警察局移送臺灣屏東地方法院檢察署檢察官偵查起
    訴。
    理  由
一、訊之被告乙○○、甲○○、丁○○、庚○○四人均坦承有強行刪除陳凌偉、王泰
    原、丙○○電腦電磁紀錄之行為不諱，惟均否認有恐嚇犯行，辯稱：我們並未要
    求他們棄守，當天盟友都有上線，是以正常方式攻打下來云云；惟查：
１、被告右揭犯行，已據告訴人丙○○及被害人戊○○、王泰原迭次指訴甚詳，核與
    在場證人馬智宏、林益慶於警訊中證述情節相符，並有現場錄影帶蒐證畫面列印
    照片、嘉義地區主要玩家血盟清查名冊、遊戲橘子數位科技股份有限公司提供之
    嘉義「極速快感侏儒盟」、「極速侏儒王」、「嘉義帝帥哥協會」等血盟團體所
    屬成員ＩＤ帳號使用者基本資料、告訴人丙○○所屬ＩＤ「鬼嚇嚇你」九十一年
    三月二十日三時三十分至四時三十分之遊戲歷程資料（內載遊戲角色於九十一年
    三月二十日凌晨三點四十五分三十三秒遭刪除）及天堂網路遊戲「半人馬涅索斯
    」伺服器「鐵門工會」城遊戲規則等在卷可佐。
２、被告等人於半夜時分，仗著人多勢眾以強暴之方式強行刪除他人電腦電磁紀錄，
    臨去之時又放話威脅，顯有恐嚇告訴人丙○○等人之意思，實甚灼然；告訴人丙○○及被害人戊○○、王泰原因被告乙○○之放話，心生畏懼，而棄守「鐵門工
    會」虛擬城池等情，亦據彼等供明在卷，被告等辯稱未恐嚇云云，顯非可採。
３、該「鐵門工會」虛擬城池之城主原為己○○，城池每日稅收達天幣三百萬元，折
    合新台幣約七千五百元，因被告等人於前揭時地以非法方式強行刪除告訴人ＩＤ
    並放話威脅，城主為保全本身及網友安全，決定棄守「鐵門工會」，並由嘉義網
    友攻下等情，亦據己○○於警訊中供證明確，足認被告等人確有貪取虛擬城池利
    益之不法意圖，事證明確，被告犯行均堪認定。
二、核被告四人所為，均係犯刑法第三百零四條第一項之強制罪、同條第二項、第一
    項之強制末遂罪、第三百五十二條第二項之干擾電磁記錄罪及第三百四十六條第
    二項之恐嚇得利罪；被告四人與綽號「竹仔」、「阿林仔」、「卡可」及另一姓
    名年籍不詳之男子有犯意聯絡及行為分擔，均為共同正犯；彼等強制刪除被害人
    戊○○、王泰原及告訴人丙○○電腦電磁紀錄，妨害人行使權利之行為（被害人
    戊○○、王泰原部分未遂），時間緊接，罪名與犯罪構成要件相同，顯係基於概
    括犯意反覆為之，應依連續犯規定論以強制即遂一罪，並加重其刑。所犯上開三
    罪間，有方法結果之牽連關係，應從一重依恐嚇得利罪處斷。被告乙○○前曾因
    違反麻醉藥品管理條例及傷害案件，分別經台灣嘉義地方法院判處有期徒刑四月
    及一年四月確定，應執行有期徒刑一年六月，經一部執行後假釋，於八十七年六
    月二十一日假釋期滿，有台灣高等法院被告全國前案紀錄表在卷可稽，五年內再
    犯本件有期徒刑以上之罪，應依累犯規定加重其刑。爰審酌被告等人犯罪之動機
    、目的、手段、所生危害、犯後態度及事後已與告訴人等達成和解、賠償損害，
    經告訴人等表示不再追究等一切情狀，分別量處如主文所示之刑，並諭知被告甲○○、陳亦廷、庚○○三人宣告刑部分易科罰金之折算標準；另查，被告甲○○
    、陳亦廷、庚○○三人前均未曾受有期徒刑以上刑之宣告，有台灣高等法院被告
    全國前案紀錄表在卷可考，本件因一時思慮欠週而觸刑章，犯罪情節尚非重大，
    經此偵審教訓，當知警惕，諒無再犯之虞，本院認其所受宣告之刑，以暫不執行
    為適當，爰併宣告緩刑三年，以啟自新。
三、據上論斷，依刑事訴訟法第二百九十九條第一項前段，刑法第三百零四條第一項
    、第二項、第三百四十六條第二項、第三百五十二條第二項、第二十八條、第四
    十七條、第五十五條、第五十六條、第四十一第一項、第七十四條第一款，罰金
    罰金鍰提高標準條例第一條前段、第二條判決如主文。
中      華      民      國      九十二      年      五    月    十五    日
                                      臺灣屏東地方法院刑事第四庭
                                          法  官  楊清安
右正本證明與原本無異。
如不服本判決應於收受本判決送達後十日內向本院提出上訴書狀，其未敘述上訴理由
者，並得於提起上訴後十日內向本院補提理由書狀（均須按他造當事人之人數附繕本
 ）「切勿逕送上級法院」
                                          書記官  張儷薾
中      華      民      國      九十二      年      五    月    十五    日
附錄論罪法條：
中華民國刑法第三百零四條
以強暴、脅迫使人行無義務之事或妨害人行使權利者，處三年以下有期徒刑、拘役或
三百元以下罰金。前項之未遂犯罰之。
中華民國刑法第三百四十六條
意圖為自己或第三人不法之所有，以恐嚇使人將本人或第三人之物交付者，處六月以
上五年以下有期徒刑，得併科一千元以下罰金。
以前項方法得財產上不法之利益，或使第三人得之者，亦同。
前二項之未遂犯罰之。
中華民國刑法第三百五十二條
毀棄、損壞他人文書或致令不堪用，足以生損害於公眾或他人者，處三年以下有期徒
刑、拘役或一萬元以下罰金。
干擾他人電磁紀錄之處理，足以生損害於公眾或他人者，亦同。


司法院資訊處製作；財團法人民間司法改革基金會備份。
